【裁判字號】    99,易,87
【裁判日期】    990730
【裁判案由】    詐欺等
【裁判全文】
臺灣臺南地方法院刑事判決                99年度易字第87號
公  訴  人  臺灣臺南地方法院檢察署檢察官
被      告  丁○○
上列被告因竊盜案件，經檢察官提起公訴（97年度營偵字第1812
號、98年度偵字第3665號），本院判決如下：
    主  文
丁○○竊盜，累犯，處有期徒刑捌月。
    事  實
一、丁○○於民國92年間因侵占及詐欺案件，經本院各判處有期
    徒刑6月及3月確定，並定應執行有期徒刑8月，於95年4月15
    日縮短刑期執行完畢；又於95年間因違反毒品危害防制條例
    案件，經本院判處有期徒刑5月確定，於97年5月5日縮短刑
    期執行完畢。詎丁○○仍不知悔改，於97年5月16日上午11
    時許，在新竹縣竹北市○○○路與隘口三街口受僱工地，見
    僱主戊○○自停放在工地之車牌號碼9410-JW號自用小貨車
    （登記車主朱照德，平日為戊○○管理使用）內駕駛座旁黑
    色公事包內取出新臺幣（下同）1千元現鈔，交予其購買員
    工午餐便當，丁○○發現該公事包內有大筆現金（僱主戊○
    ○為發放員工薪資及購料，於當日上午自臺灣中小企業銀行
    竹北分行提領現金15萬元，將其中10萬元放置在上開車內駕
    駛座旁黑色公事包內，另5萬元放置在副駕駛座椅墊下方）
    ，竟萌生盜心，乃意圖為自己不法之所有，於同日上午11時
    10分許，趁戊○○未注意之際，逕自進入上開車內（當時車
    門未上鎖且鑰匙插在引擎開關孔），迅速發動引擎駕駛該車
    離開工地，竊取該車及放置在車內駕駛座旁公事包內之現金
    9萬9千元得手（當時車內副駕駛座椅墊下方另放置之現金5
    萬元，因未為丁○○發現，故未遭竊取得手）。嗣經戊○○
    報警處理，警方於同年6月12日10時許，在距離上開工地3.9
    公里外之新竹縣竹北市○○路與縣政九路口尋獲上開車輛，
    戊○○領回上開車輛後，在車內副駕駛座椅墊下方發現尚未
    失竊之現金5萬元，但駕駛座旁黑色公事包內之現金9萬9 千
    元則遭已丁○○竊取不知去向。
二、案經戊○○訴由新竹縣警察局竹北分局報告臺灣新竹地方法
    院檢察署檢察官移轉臺南地方法院檢察署檢察官偵查起訴。
    理  由
壹、程序部分：
    本判決以下所引用之供述及非供述證據，檢察官、被告及其
    辯護人於本案言詞辯論終結前，均未爭執其證據能力，本院
    審酌下列證據之作成或取得之狀況，並無非法或不當取證之
    情事，亦無顯不可信或證據力明顯過低之情形，且經本院於
    審判期日依法進行證據之調查、辯論，依刑事訴訟法第159
    條之5規定，認均有證據能力，合先敘明。
貳、實體部分：
一、訊據被告丁○○固坦承有於上揭時、地竊取告訴人車牌號碼
    9410-JW號自用小貨車之情，但否認有竊取車內現金9萬9千
    元之情節，辯稱：伊不知道車內有放置現金，伊當時因為不
    想作了，要離開工地，但無交通工具，故將告訴人工程車開
    走，否認有竊取車內現金等情詞。
二、經查：
  (一)被告於上開時、地，竊取告訴人戊○○管理使用之車牌號碼
    9410-JW號自用小貨車一情，業據被告於本院審理時坦承不
    諱，此部分情節核復與告訴人戊○○及目擊證人甲○○於警
    詢、偵查及本院審理時證述被告自上開工地逕自將告訴人車
    輛開走等語相符（見新竹地檢98偵字1004號第8至11、13-15
    、32至34頁，本院卷第132、159至160頁），並有新竹縣政
    府警察局車輛協尋電腦輸入單、新竹縣政府警察局車輛尋獲
    電腦輸入單、贓物認領保管單、失車－唯讀案件基本資料各
    1份在卷供參（見新竹地檢98偵字1004號第18至20、29頁）
    。被告竊取告訴人上開車輛之犯行，應堪認定。
  (二)又被告係於案發當日上午，見僱主戊○○自上開車內公事包
    抽取1千元現鈔交其購買便當，發現該公事包內有大筆現金
    ，為竊取車內現金，乃趁戊○○未將車門上鎖且鑰匙尚插在
    引擎開關孔之際，擅自發動車輛引擎駛離工地，以竊取車內
    現金等事實，雖為被告所否認。然查，此部分情節迭據證人
    戊○○於警詢、偵查及本院審理時均證述不移（見新竹地檢
    98偵字1004號第9、32頁，本院卷第158頁）；又證人戊○○
    於97年5月16日上午確實自臺灣中小企業銀行竹北分行提領
    現金15萬元置於上開車內之事實，亦有臺灣中小企業銀行竹
    北分行丙○○帳號00000000000活期儲蓄存款存摺影本及臺
    灣中小企業銀行竹北分行函復交易明細影本可資憑證（見本
    院卷第171-1、172頁）。參核上開車輛嗣經警方於同年6月
    12日10時許，在距離上開工地3.9公里外之新竹縣竹北市○
    ○路與憲政九路口尋獲，此復有失車基本資料及Google地圖
    服務網頁供參（地圖上標示A為被告竊車處，B為該車尋獲處
    ），被告亦自陳：當日竊走車輛後，旋即將該車棄置在上開
    地圖上117自強南路及120福興東路一段交岔口處，改搭乘計
    程車前往台中等語（見本院卷第178頁），顯示被告自工地
    竊走車輛後旋即予以棄置，其偷車之目的乃意在竊取車內現
    金，故於竊得車內現金後旋將車輛丟棄之事實，已臻之明確
    ，應堪認定，被告否認未竊取車內現金云云，殊無可信。至
    於被告實際竊得之現金數額，依據證人丁○○嗣於本院審理
    時證述：當日車輛失竊前，車上共放置現金14萬9千元（原
    放置15萬元，已取出1千元交被告購買便當），伊是分開放
    ，5 萬元放在副駕駛座椅墊下，另外9萬9千元放在公事包裡
    面，事後尋獲車輛時，公事包還在，但裡面的現金9萬9千元
    不見，伊找回車輛後過2天，仔細檢查車內狀況，才發現放
    在車子副駕駛座椅墊下面的5萬元還在，伊原本已經忘記將
    此5萬元放在坐墊底下，以為全部放在公事包裡面，所以才
    會在報案時說包包裡面有15萬元遺失等語（見本院卷第158
    至161頁），可資佐證被告應僅竊取公事包內之現金9萬9千
    元得手，當時車內副駕駛座椅墊下方另放置之現金5萬元，
    因未為被告發現，故而未遭竊取之情，亦堪認定。
  (三)從而，被告竊取上開車輛及車內現金9萬9千元之犯行，已堪
    認定，應依法論科。
三、核被告所為，係犯刑法第320條第1項之竊盜罪。又查，被告
    於92年間因侵占及詐欺案件，經本院各判處有期徒刑6月及3
    月確定，並定應執行有期徒刑8月，於95年4月15日縮短刑期
    執行完畢；又於95年間因違反毒品危害防制條例案件，經本
    院判處有期徒刑5月確定，於97年5月5日縮短刑期執行完畢
    等情，有臺灣高等法院被告前案紀錄表1份在卷可按，其受
    徒刑之執行完畢後，於5年以內故意再犯本件有期徒刑以上
    之罪，為累犯，應依刑法第47條第1項之規定加重其刑。爰
    審酌被告有上述前科，素行不佳，且於前案執行完畢出獄後
    10日旋即再犯本案，顯然不知悔改，並參酌其犯罪動機、目
    的、方法及所竊取財物價值，暨犯後猶避重就輕，未能坦承
    全部案情，難認有悔意等一切情狀，量處如主文所示之刑。
據上論斷，應依刑事訴訟法第299條第1項前段，刑法第320條第
1項、第47條第1項，刑法施行法第1條之1，判決如主文。
本案經檢察官乙○○到庭執行職務。
中    華    民    國    99    年    7    月    30    日
                  刑事第四庭    法  官  陳淑卿
以上正本證明與原本無異。
如不服本判決應於收受本判決後10日內向本院提出上訴書狀，並
應敘述具體理由。如未敘述上訴理由者，應於上訴期間屆滿後20
日內向本院補提理由書狀（均須按他造當事人之人數附繕本）「
切勿逕送上級法院」。
                                書記官  周怡青
中    華    民    國    99    年    7    月    30    日
附錄本案論罪科刑法條全文：
刑法第320條第1項：
意圖為自己或第三人不法之所有，而竊取他人之動產者，為竊盜
罪， 處5年以下有期徒刑、拘役或500元以下罰金。

司法院資訊處製作；財團法人民間司法改革基金會備份。
